【裁判字號】    97,抗,570
【裁判日期】    971216
【裁判案由】    再審之訴
【裁判全文】
臺灣高等法院臺中分院民事裁定  97年度抗字第570號
抗  告  人  乙○○
相  對  人  台中商業銀行股份有限公司
法定代理人  甲○○
上列抗告人因與相對人等間再審之訴事件，抗告人對於民國97年
10月20日台灣台中地方法院所為97年度聲再字第32號裁定提起抗
告，本院裁定如下：
      主  文
原裁定關於駁回抗告人對台灣台中地方法院88年度訴字第2428號
案件聲請再審部分廢棄，發回台灣台中地方法院。
其餘抗告駁回。
抗告程序費用由抗告人負擔。
      理  由
一、本件抗告人提起再審之訴及抗告意旨略以：相對人召開股東
    常會之召集程序違法，故就原審法院94年度訴字第1762號、
    94年度再字第17號、91年度訴字第2386號、91年度重訴字第
    1017號、88年度訴字第2428號、89年度訴字第2476號、93年
    度訴字第1688號案件提起再審，因上開案件違反法令云云。
二、按再審之訴，專屬為判決之原法院管轄。對於審級不同之法
    院，就同一事件所為之判決，提起再審之訴者，專屬上級法
    院合併管轄。民事訴訟法第499條第l、2項分別定有明文。
    本件抗告人對台灣台中地方法院88年度訴字第2428號案件提
    起再審，惟該案件經本院以89年度重上字第5號判決駁回上
    訴及追加之訴，復經最高法院以91年度台上字第978號裁定
    駁回，有判決書附卷足稽。是抗告人對台灣台中地方法院88
    年度訴字第2428號提起再審，依前揭說明，原審並無管轄權
    而應專屬本院管轄，原審未查，遽以裁定駁回，自有未洽，
    抗告意旨雖未敘及，惟管轄權係法院應依職權調查之事項，
    原裁定既有未當，自應由本院廢棄發回原法院另為適當之處
    理。
三、次按提起再審之訴，應於30日之不變期間內提起，該期間自
    判決確定時起算；對法院確定判決提起再審之訴，應以有民
    事訴訟法第496條第l項各款所列之事由為限，此項原因亦即
    再審理由，必須於訴狀中表明之。再審之訴不合法者，法院
    應以裁定駁回之。對於確定裁定聲請再審，依民事訴訟法第
    507條準用再審程序之規定，民事訴訟法第500條第l項、第2
    項、第501條第l項第4款、第507條分別定有明文。又再審之
    訴不合法，毋庸命其補正，逕以裁定駁回之。亦有最高法院
    70年台再字第35號判例參照。抗告人所提起之再審案件，其
    中89年度訴字第2476號撤銷決議案件、91年度訴字第2386號
    撤銷股東會決議案件、94年度訴字第1762號撤銷股東會決議
    等三件訴訟均以視為撒回起訴結案，並無確定判決存在。另
    91年度重訴字第1017號損害賠償案件，於91年ll月l9日判決
    ，於91年12月3日送達，於同月25日確定；93年度訴字第168
    8號確認股東會決議無效案件，經裁定駁回後，於93年9月24
    日送達（寄存送達），於同年10月14日確定；以上各案件有
    調閱之卷証足稽。至94年度再字第17號卷，已經銷毀，有台
    灣台中地方法院調卷單附原審卷足稽（見原審卷第42頁），
    復經原審以該院網路搜尋該案辦案進行簿，得知該案於94年
    8月ll日栽定，於94年8月29日確定，是本件抗告人於97年8
    月15日提起本件再審之訴，顯均逾30日之不變期間。況其再
    審書狀所載，亦未表明對上開確定判決、裁定有何法定再審
    理由，依前揭說明，自難認其再審之訴或聲請再審為合法，
    原審就此部分予以駁回，自無不當，抗告人仍執前詞，求予
    廢棄原裁定，自非有據，應予駁回。
四、據上論結，本件抗告為一部無理由，一部有理由，依民事訴
    訟法第495條之l第l項、第449條第l項、第492條、第95條、
    第79條，裁定如主文。
中    華    民    國    97    年    12    月    16    日
                  民事第六庭    審判長法  官  袁再興
                                      法  官  陳賢慧
                                      法  官  吳惠郁
以上正本係照原本作成。
再為抗告應以適用法規顯有錯誤為理由，並經本院之許可，該許
可以原裁定所涉及之法律見解具有原則上之重要性者為限。
如提起再抗告者應於裁定送達後10日內向本院提出抗告理由狀（
須按照他造人數附具繕本）並繳納抗告裁判費新臺幣1,000元，
同時委任律師或具有律師資格之關係人為代理人。
                                      書記官  江玉萍
中    華    民    國    97    年    12    月    18    日
                                                      Ｍ


司法院資訊處製作；財團法人民間司法改革基金會備份。
